【裁判字號】    92,訴,33
【裁判日期】    920227
【裁判案由】    給付借款
【裁判全文】
臺灣雲林地方法院民事判決                            九十二年度訴字第三三號
    原      告  台南區中小企業銀行股份有限公司
    法定代理人  丁○○
    訴訟代理人  己○○
                甲○○
                丙○○
    送達代收人  戊○○
    被      告  乙○○
右當事人間請求給付借款事件，本院判決如左：
    主      文
被告應給付原告新台幣壹佰零萬捌佰陸拾元，及自民國九十一年十一月三十日起
至清償日止，按年息百分之七‧二五計算之利息，並自民國九十一年十二月三十一日
起至清償日止，逾期在六個月以內者，按上開利率百分之十，超過六個月者，按上開
利率百分之二十計付違約金。
本判決得假執行。
訴訟費用由被告負擔。
    事      實
甲、原告方面：
  一、聲明：如主文所示。
  二、陳述：緣訴外人李貴美邀由被告擔任連帶保證人，於八十四年五月三十日向原
      告借用新台幣（下同）一百五十萬元，，借款期間自八十四年五月三十日起至
      一○四年五月三十日止，共十年，約定利息按原告基本放款利率百分之十‧二
      ○加百分之○‧五五計為年息百分之十‧七五計算，嗣隨原告基本放款利率調
      整而調整之，自借款日起分二百四十期，每期一個月，分期攤還，如有一期未
      履行，即視為全部到期，逾期清償在六個月以內者，按上開利率百分之十，超
      過六個月者，按上開利率百分之二十計付違約金，詎被告僅繳納本息至九十一
      年十一月三十日即未按約履行，依約全部債務視同到期（當期對被告之放款利
      率已降為百分之利率為七‧二五），雖經原告催討，並未全部清償，迄今仍有
      如聲明所示之本金及利息尚未清償。又本件被告雖設籍於台北，惟原告及被告
      雙方經以契約合意定臺灣雲林地方法院為第一審管轄法院，併此敘明。
  三、證據：提出借據影本、一般授信約定書、放款帳卡影本、放款利率明細查詢單
      、戶籍謄本各一份為證。
乙、被告方面：
一、聲明：願給付原告如訴之聲明所述。
二、陳述：對原告關於訴訟標的之主張認諾。
    理    由
一、按當事人於言詞辯論時為訴訟標的之捨棄或認諾者，應本於其捨棄或認諾為該當
    事人敗訴之判決，民事訴訟法第三百八十四條定有明文。
二、本件原告主張：訴外人李貴美請被告擔任連帶保證人，向原告借款一百五十萬元
    ，借款期間自八十四年五月三十日起至一○四年五月三十日止，共十年，約定分
    二百四十期，每一個月為一期，分期清償，並有如其事實欄內陳述之利息、違約
    金及失權條款之約定，而被告僅繳納本息至九十一年十一月三十日即未按約履行
    ，迄仍有如其聲明所示本利未清償之事實，已據其提出借據、一般授信約定書、
    放款帳卡影本、放款利率明細查詢單等為證，經被告於言詞辯論時對於原告訴訟
    標旳之主張為認諾，自堪信為真實。
三、從而，原告依消費借貸之法律關係請求被告給付借款一百零三萬八百六十三元，
    及自九十一年十一月三十日起至清償日止，按年息百分之七‧二五計算之利息，
    並自九十一年十二月三十一日起至清償日止，逾期在六個月以內者，按上開利率
    百分之十，超過六個月者，按上開利率百分之二十計付違約金，為有理由，應予
    准許。
四、本件係本於被告認諾而為之判決，爰依職權宣告假執行。
據上論結，本件原告之訴為有理由，依民事訴訟法第七十八條、第三百八十九條第一
項第一款，判決如主文。
中      華      民      國    九十二    年      二      月    二十七    日
                            臺灣雲林地方法院民事庭
~B法      官  冷明珍
右為正本係照原本作成。
如對本判決上訴須於判決送達後二十日內向本院提出上訴狀。（須附繕本）
中      華      民      國    九十二    年      二      月    二十七    日
~B法院書記官  廖錦棟


司法院資訊處製作；財團法人民間司法改革基金會備份。
